【裁判字號】    97,小上,8
【裁判日期】    970605
【裁判案由】    給付補償金
【裁判全文】
臺灣苗栗地方法院民事裁定               97年度小上字第8號
上  訴  人  乙○○
訴訟代理人  丙○○
                      號
被上訴人    甲○○
            己○○
            辛○○
            壬○○
                      號7樓之1
            子○○
            戊○○
            庚○○
            丑○○
            癸○○
            丁○○
                      7號4樓
上列當事人間請求給付補償金事件，上訴人對於中華民國97 年3
月6 日本院苗栗簡易庭96年度苗小字第1222號第一審判決提起上
訴，本院裁定如下：
      主  文
上訴駁回。
第二審訴訟費用新臺幣壹仟伍佰元由上訴人負擔。
      事實及理由
一、按對於小額程序之第一審裁判之上訴或抗告，非以其違背法
    令為理由，不得為之；上訴狀內應記載上訴理由，表明(一)原
    判決所違背之法令及其具體內容。(二)依訴訟資料可認為原判
    決有違背法令之具體事實；民事訴訟法第436 條之24第2 項
    、第436 條之25分別定有明文。又依同法第468 條規定，所
    謂判決有違背法令者，乃指判決不適用法規或適用不當而言
    ，且依同法第436 條之32第2 項所定，上開第468 條之規定
    應於小額事件之上訴程序準用之。而以判決有不適用法規或
    適用不當為上訴理由時，其上訴狀或理由書應有具體之指摘
    ，並揭示該法規之條項或內容，若係成文法以外之法則，應
    揭示該法則之旨趣，倘為司法院解釋或最高法院之判例，則
    應揭示該判解之字號或其內容，如依民事訴訟法第469 條所
    列第1 款至第5 款理由提起上訴時（該條第6 款所定「判決
    不備理由或理由矛盾者」之情形未於小額程序之上訴程序準
    用，參照民事訴訟法第436 條之32第2 項規定），其上訴狀
    或理由書應揭示合於該條款之事實，上訴理由狀如未依此項
    方法表明者，或其所表明者，顯與上開法條規定之情形不相
    合時，即難認為已對原判決之違背法令有具體之指摘，其上
    訴自難認為合法（最高法院71年度台上字第314 號判例、90
    年度台上字第503 號判決意旨參照）。次按上訴不合法者，
    第二審法院應以裁定駁回之，民事訴訟法第444 條第1 項前
    段定有明文，且依同法第436 條之32第2 項所定，此於小額
    事件之上訴程序亦準用之。
二、本件上訴人係對於小額訴訟之第一審判決提起上訴，核其上
    訴意旨，仍執前詞指陳：系爭道路係國家（即通霄鎮公所）
    所闢建，使用者本無庸付費，況當初闢建時，本可不必使用
    到被上訴人之土地，係徵得其同意後始將道路及水溝西移至
    其所有土地上，且被上訴人亦同意無償供上訴人通行，故請
    求支付費用，顯不合理云云；核其所述，並未具體指出原審
    判決有如何違背法令情事，更未指明原審判決所違反之法令
    條項或其內容，以及依訴訟資料有何判決違背法令之具體事
    實，自難認上訴人已對原審判決有如何違背法令之情形為具
    體之指摘。揆諸前揭說明，自不得謂已合法表明上訴理由，
    其上訴顯不合法，應予駁回。
三、又法院為小額事件訴訟費用之裁判時，應確定其費用額，民
    事訴訟法第436 條之19第1 項定有明文；此項規定，依同法
    第436 條之32第1 項規定，於小額事件之上訴程序準用之。
    本件上訴人提起上訴既經駁回，則其應負擔本件訴訟費用額
    為第2 審裁判費新臺幣1,500 元，爰併予確定如主文第2 項
    所示。
四、據上論結，本件上訴為不合法，依民事訴訟法第436 條之32
    第2 項、第444 條第1 項前段、第95條、第78條、第436 條
    之32第1 項、第436 條之19第1 項，裁定如主文。
中    華    民    國    97    年    6     月    5     日
                        審判長法  官  詹駿鴻
                              法  官  邱光吾
                              法  官  黃怡玲
以上正本係照原本作成。
本裁定不得抗告。
                              書記官  葉  政
中    華    民    國    97    年    6     月    5     日


司法院資訊處製作；財團法人民間司法改革基金會備份。
